臺灣臺南地方法院刑事判決
110年度易字第453號
公  訴  人  臺灣臺南地方檢察署檢察官
被      告  黄婉婷


上列被告因竊盜案件，經檢察官提起公訴（110年度偵字第8750
號），本院判決如下：
    主  文
黄婉婷竊盜，處拘役貳拾日，如易科罰金，以新臺幣壹仟元折算
壹日。
    事  實
一、黄婉婷意圖為自己不法之所有，基於竊盜之犯意，於民國11
    0年4月9日16時27分許，在臺南市○市區○○路000號全聯福利
    中心新市復興門市，徒手竊取架上之「-196度C強冽雙重葡
    萄柚」3瓶（共計新臺幣〈下同〉186元），並放入隨身攜帶之
    提袋內，得手後隨即離去。嗣因店員向冠霖發覺有異，於店
    外攔下黄婉婷並報警處理，而查悉上情。
二、案經臺南市政府警察局善化分局移送臺灣臺南地方檢察署檢
    察官偵查起訴。
    理  由
一、本判決所引用為判斷基礎之下列證據，關於被告以外之人於
    審判外陳述之傳聞供述證據，檢察官、被告於審判程序中均
    同意作為證據使用，或知有傳聞證據之情形而未於言詞辯論
    終結前聲明異議（本院卷第34至37頁），本院審酌該等證據
    作成時之情況，並無取證之瑕疵或其他違法不當之情事，且
    與待證事實具有關聯性，應均具有證據能力。
二、訊據被告固坦承有於事實欄所載時間、地點，拿取上開物品
    放入提袋內，且未結帳即走出店外，準備騎乘機車離去，經
    店員追出門外阻止等情，惟矢口否認有何竊盜之犯行，並辯
    稱：其因長期服用憂鬱症藥物，導致有記憶力不佳之情況，
    當時有吃藥，有點昏沉，拿了3瓶飲料在手上不方便，才會
    先放在隨身提袋內，沒有結帳直接走出店外是忘記付錢，並
    非竊盜云云。經查：
  ㈠被告於110年4月9日16時27分許，在臺南市○市區○○路000號全聯福利中心新市復興門市，徒手拿取架上之「-196度C強冽雙重葡萄柚」3瓶，並放入隨身攜帶之提袋內，未結帳即走出店外，經店員向冠霖發覺有異，於店外攔下被告等節，有全聯福利中心新市復興門市店員向冠霖於警詢時之指述（警卷第9至11頁）、監視器錄影畫面翻拍照片10張（警卷第13至21頁）、臺南市政府警察局善化分局扣押筆錄、扣押物品目錄表（警卷第23至31頁）、贓物認領保管單（警卷第35頁），復為被告所坦承，上開事實應可認定。
　㈡被告雖以上情置辯，然查被告於審理時自陳當天是自行由住
    家騎乘機車至上開地點乙情（本院卷第38頁），可知其當時
    精神意識狀態，應屬正常。再觀諸監視器錄影畫面翻拍照片
    （警卷第13頁），可知被告係直接由貨架上拿取3瓶飲品即
    放入隨身提袋內等乙情，參以被告於警詢時陳稱：這3瓶是
    要給朋友喝的，朋友說這種很好喝等語（警卷第7頁），並
    於審理時供稱：當天是幫朋友買酒，自己沒有要買什麼東西
    等語（本院卷第34頁），顯見被告前往店家之目的只有一個
    ，就是幫朋友買酒，且其已經直接將商品放入手提袋內，即
    可前往結帳，怎會忘記結帳。又被告於審理時陳稱：當時提
    袋內只有錢包跟手機，沒有其他東西等語（本院卷第37頁）
    ，被告當時縱因未拿提籃，而先將「-196度C強冽雙重葡萄
    柚」3瓶放入提袋內，但提袋有無放置3瓶飲品，重量顯有不
    同，被告當無忘記有拿取商品而應結帳之可能。況被告案發
    前記得是要前往店家幫朋友購買特定品牌的酒，且也騎乘機
    車前往，並記得前往該處目的，而於拿取3瓶「-196度C強冽
    雙重葡萄柚」飲品放入提袋，約莫1分多鐘走出店外後，亦
    能正確找到自己停放之機車準備離去（參監視器錄影畫面翻
    拍照片，警卷第19頁），卻獨獨忘記付錢結帳一事，縱被告
    有長期服用藥物，但此種選擇性失憶之情形，並不合理，顯
    見上開所辯，僅係事後卸責之詞，不足採信。
  ㈢綜上，被告所辯，並無可採，是本案事證明確，被告上開竊
    盜犯行堪以認定，應依法論科。
三、核被告所為，係犯刑法第320條第1項之竊盜罪。爰審酌被告
    不思循正當途徑獲取財物，竟圖不勞而獲，即趁機徒手竊取
    上開店內商品放入隨身提袋後離去，顯見其法治觀念淡薄，
    亦未能尊重他人之財產權，所為誠有不該。所幸案發後及時
    為店員發覺報警處理，被害店家得以領回遭竊財物，並由店
    員向冠霖代表店家表示不提出告訴等情（警卷第11頁），所
    生損害尚非嚴重。惟被告犯後否認犯行，態度不佳，兼衡其
    自陳其教育程度為高職畢業、未婚，目前與父親、弟弟同住
    ，因患有上開疾病持續治療中，並提出病歷表1份為佐證等
    一切情狀，量處如主文所示之刑，並諭知易科罰金之折算標
    準。至被告所竊得之贓物，業經被害店家領回，有贓物認領
    保管單1份在卷可參，不再宣告沒收或追徵，附此敘明。
四、據上論斷，依刑事訴訟法第299條第1項前段，刑法第320條
    第1項、第41條第1項前段，刑法施行法第1條之1第1項，判
    決如主文。
本案經檢察官徐書翰提起公訴，檢察官廖舒屏到庭執行職務
中　　華　　民　　國　　110 　年　　7 　　月　　14　　日
            刑事第十四庭  法  官  蕭雅毓
以上正本證明與原本無異。
如不服本判決應於收受判決後20日內向本院提出上訴書狀，並應
敘述具體理由；其未敘述上訴理由者，應於上訴期間屆滿後20日
內向本院補提理由書（均須按他造當事人之人數附繕本）。「切
勿逕送上級法院」。
                          書記官  李如茵
中　　華　　民　　國　　110 　年　　7 　　月　　14　　日
附錄本案論罪科刑法條全文
中華民國刑法第320條
意圖為自己或第三人不法之所有，而竊取他人之動產者，為竊盜
罪，處5年以下有期徒刑、拘役或50萬元以下罰金。
意圖為自己或第三人不法之利益，而竊佔他人之不動產者，依前
項之規定處斷。
前二項之未遂犯罰之。